# 关于新金融工具准则

提问人：1123050994@ 时间：2020-03-25 08:05:26
请教陈老师
企业 18 年在可供出售金融资产里核算的合伙企业，在 19 年年初重分类到了长期股权投资（假设满足持有长期股权投资的要求）
1 、请问在 19 年 1 月 1 号需要按公允价值（之前在可供出售金融资产按照成本法进行计量）计入长期股权投资吗？
2 、 19 年报表披露的时候，长期股权投资需要调整期初数嘛？

回答人：chenyiwei
不论是新准则还是原准则，都是以“对被投资企业有无控制、共同控制、重大影响”作为区分金融资产和长期股权投资的标准，因此理论上不应存在：在内外部因素均无变化的情况下，某项投资在 2018 年度按照金融资产模式核算，而在 2019 年度转为长期股权投资核算的情况。如果出现了这种情况，则属于前期差错。
如果因为被投资企业股东之间的新协议、新公司章程自 2019 年 1 月 1 日起生效等原因，导致本企业自 2019 年 1 月 1 日起取得了对被投资企业的重大影响的，则这种情况不属于新金融工具准则在首次执行日进行衔接调整的范围，不应调整 2019 年 1 月 1 日的期初留存收益和其他综合收益，而应作为 2019 年度新发生的一项交易，计入 2019 年度的发生额。
此时，应首先确定原准则下的金融资产在 2019 年 1 月 1 日新旧衔接时点上在新准则下的分类，其次再按照长期股权投资准则第十四条第一款的规定完成从金融资产到长期股权投资的转换，由此导致的转换差额是计入 2019 年度的投资收益还是直接调整留存收益，则取决于该转换前的金融资产在新金融工具准则下的分类和核算模式。